臺灣臺中地方法院刑事判決　　　　　　100年度簡上字第144號
上　訴　人
即　被　告　劉子勤
選任辯護人　郭隆偉律師
上列上訴人即被告因賭博案件，不服本院臺中簡易庭100年度中
簡字第475號中華民國100年2月25日第一審簡易判決（聲請簡易
判決處刑案號：臺灣臺中地方法院檢察署100年度偵字第246號）
，提起上訴，本院管轄之第二審合議庭判決如下：
    主    文
上訴駁回。
    犯罪事實
一、劉子勤前曾於民國89年間因犯偽造貨幣罪，經臺灣苗栗地方
    法院判處有期徒刑3年6月，並由臺灣高等法院臺中分院以93
    年度上訴字第276號判決上訴駁回，且經最高法院於93年7月
    15日以93年度台上字第3584號判決上訴駁回確定，經送監執
    行，而於98年5月15日縮短刑期假釋出監，應於99年1月19日
    縮短刑期假釋付保護管束期滿。竟仍不知悔改，與某1真實
    姓名年籍均不詳綽號「俊仔」之成年男子（下稱「俊仔」）
    共同基於意圖營利，供給賭博場所及聚眾賭博之犯意聯絡，
    自上開假釋期間內之98年10月1日起，由「俊仔」提供名為
    「公博」、「SPORT S888」電腦賭博網站（網址為http：/W
    WW.tati.net//big5）之代理權即專屬帳號、密碼予劉子勤
    ，再由劉子勤以伊所承租位於臺中縣大里市（現改制為臺中
    市○里區○○○路100號2樓租屋處為據點，招攬賭客向伊取
    得帳號及密碼（原審誤載為購買帳號，應予更正）成為該網
    站會員後，即提供帳戶及密碼予賭客至前開網址登錄進行線
    上麻將賭博；而劉子勤即於該等賭客進行線上麻將賭博，如
    「胡牌」時該網站即抽頭新臺幣（下同）15元，「自摸」時
    則抽頭30元，累計1週後網站自動與「俊仔」之人拆帳，再
    由「俊仔」與劉子勤55分帳；總計劉子勤自經營起業已開出
    約30至40個帳號，每周（起訴書及原審判決書均誤載為每月
    ，應予更正）約可獲利3至4萬元。嗣於99年12月20日上午11
    時30分許，劉子勤因另涉詐欺案為警在臺中縣太平市（現改
    制為臺中市太平區○○○○街33巷7弄5號拘提到案，再由員
    警持本院核發之搜索票，帶同劉子勤前往臺中市○里區○○
    路100號2樓租屋處搜索，而扣得劉子勤所有，且供上開犯罪
    所用之電腦8部（含主機、鍵盤、滑鼠）、螢幕8台、NOKIA
    行動電話1支、SIM卡19枚、帳號密碼語音序號表2張、帳號
    表3張、帳單4張、記帳簿3本、中華電信繳費單4張（扣案之
    另1張繳費單用戶地址為臺中縣太平市○○○街33巷7弄5號
    ，應與本案無關）及卡號登記本1本等物品，始循線查悉上
    情。
二、案經臺中市政府警察局太平分局報請臺灣臺中地方法院檢察
    署檢察官偵查後聲請簡易判決處刑。
    理    由
一、證據能力部分：按現行刑事訴訟法為保障被告之反對詰問權
    ，排除具有虛偽危險性之傳聞證據，以求實體真實之發見，
    於該法第159條第1項明定被告以外之人於審判外之言詞或書
    面陳述，除法律有規定者外，不得作為證據；而查，上訴人
    即被告乃僅就伊本人於警詢及偵查中所為供述之證明力予以
    爭執，伊真意並非爭執該等陳述有何遭外部不當干涉而違背
    陳述任意性之情事，亦無主張不得為證據之情形，況上訴人
    即被告所為上開陳述，本即非傳聞證據，自當適為本案證據
    ，先予說明。次按除法律另有規定外，實施刑事訴訟程序之
    公務員因違背法定程序取得之證據，其有無證據能力之認定
    ，應審酌人權保障及公共利益之均衡維護，刑事訴訟法第15
    8條之4定有明文；惟本案所引用之非供述證據，並無證據證
    明係實施刑事訴訟程序之公務員違背法定程序所取得，自應
    認均具有證據能力，合先敘明。
二、訊據上訴人即被告固坦承伊確有與綽號俊仔者共同於上開處
    所經營網路賭博網站，且迨至為警查獲止業已獲取每周近3
    至4萬元之抽頭金利益，而扣案物品均為伊所有，且供上開
    犯行所用之物，伊確有公訴人所指該等犯行無訛等語不諱；
    然仍辯稱：伊開始經營上開賭博網站之時間應非伊於警詢及
    偵查中所述之98年10月1日，而係99年3月間為是，此由伊經
    營網站所使用伊母親黃嬌鸞所有中國信託商業銀行臺中分行
    帳戶之交易明細可見綽號俊仔者係自99年3月間甫開始轉帳
    該等抽頭金足證云云。然查：
（一）首觀諸上訴人即被告（下稱上訴人）前曾於警詢及偵查中
      陳稱：「（問：你於何時起開始經營該電腦打麻將賭博？
      ）於98年10月1日起在大里市（改制為臺中市○里區○○
      ○路100號2樓開始經營。…會員有2人，1人叫張鑫富，1
      人叫吳董。…吳董是我一開始經營就加入，張鑫富於99年
      2月加入。」（詳見警詢案卷第2至4頁）及「（問：你在9
      8年10月1日開始經營賭博網站？）是。…會員有張鑫、吳
      董。」（詳見偵查案卷第23至24頁）等語在卷，並互核相
      符，且有查獲本案之員警當場依上訴人所提供之帳號及密
      碼登入上訴人遭扣案電腦設備之後台管理系統查詢上訴人
      所供述自98年10月1日起經營上開賭博網站之資料畫面存
      卷可參（附於警詢案卷第37至44頁），已足見上訴人前於
      警詢及偵查中所述上情，尚非經員警或檢察官有何不正誘
      導等方式所致，而屬上訴人基於伊自己之自由意志所為供
      述，均足資作為本案不利於被告認定之證據無訛，是以，
      已可見上訴人事後辯稱伊僅係順應員警所陳，方供述上開
      犯罪始日為98年10月1日，所為此陳述非伊個人本意，且
      偵查中僅係延續前揭陳述，均屬口誤云云，核非有據。又
      查，倘依上訴人於警詢及偵查中所述上情，核諸上訴人於
      本院審理中復曾陳稱伊母親黃嬌鸞所有中國信託商業銀行
      臺中分行帳戶係伊經營上開網站所使用之帳戶，每周網站
      都會結算1次，網站與綽號俊仔者結算後，綽號俊仔者就
      會將伊可分得之款項以轉帳方式轉入上開帳戶內等語（詳
      見本院案卷），佐以上訴人所指上開帳戶之第1筆由俊仔
      者轉帳金額乃於99年3月29日起，約每周1次，而前於99年
      12月21起至該日止則無其他轉帳紀錄等情，亦有上開帳戶
      明細存卷足參（附於本院案卷），足見上開黃嬌鸞所有中
      國信託商業銀行臺中分行帳戶之交易明細資料，核與上訴
      人所經營上開賭博網站應於99年2月間甚至之前已有張鑫
      富等會員登錄，故每周應已隨即與俊仔拆帳，並由俊仔轉
      帳上開抽頭款項之時間，顯然極具出入，自益徵上訴人辯
      稱伊係自99年過年後之99年3月起，甫開始經營上開網站
      云云，顯與事實不符，委無可取。蓋以上訴人既曾自承伊
      所經營網站之會員吳董及張鑫富係於99年2月間及之前早
      已加入，且該網站每周即自動結帳1次，綽號俊仔者遂隨
      即將伊可得抽頭金轉帳至上開帳戶等語詳實，則上訴人所
      提上開中國信託商業銀行臺中分行帳戶之交易明細資料，
      焉有迨至99年3月29日起始有綽號俊仔者之第1筆轉帳紀錄
      ，竟乏會員張鑫富等人早已加入之該等期間內每周與俊仔
      者拆帳後之轉帳紀錄等情之可能。準此，足認上訴人經營
      上開賭博網站而與俊仔拆帳之方式，亦可能使用現金交易
      或以其他帳戶轉帳等方式為之甚明，從而，自非可徒據上
      開黃嬌鸞所有中國信託商業銀行臺中分行帳戶交易明細資
      料所顯示之轉帳日期確為99年3月29日起等情，即遽認上
      訴人前於警詢及偵查中所述上開犯罪始日當無可信，而為
      有利上訴人之認定。
（二）次查，查獲本案之員警當場依上訴人所提供之帳號及密碼
      登入上訴人遭扣案電腦設備之後台管理系統查詢上訴人所
      供述自98年10月1日起經營上開賭博網站之資料畫面所示
      帳戶名稱代號QR0022（張鑫富）等資料，既與上訴人自行
      記載亦遭扣案之帳戶密碼語音序號表及帳號表、記帳簿內
      容等互核相符（附於警詢案卷第37至45頁及第24至28頁、
      扣案物入庫者），益徵上訴人前於警詢及偵查中供述上情
      ，核與事實相符，當堪採信。至公訴人雖以扣案由上訴人
      自製之銷貨日報表4張業已載明上訴人乃自11月21日起即
      有就銷貨金額記帳之情，是認上訴人早於該時（指98年11
      月21日起）已有經營上開網站，而上訴人事後辯稱係自99
      年3月間開始經營云云顯然無憑（詳見檢察官補充理由書
      ）；然查，上開銷貨日報表所載之總計金額乃各為17590
      元（11月21日至11月27日）、17803元（12月5日至12月11
      日）及17072元（12月12日至12月18日），並與上訴人之
      母黃嬌鸞上開帳戶交易明細中載明99年11月29日轉帳1750
      0元、99年12月13日轉帳17800元及99年12月20日轉帳1710
      0元之金額大致相符（轉帳金額均以百位數係整數為計）
      ，既有扣案之銷貨日報表4張及上開黃嬌鸞所有中國信託
      商業銀行臺中分行帳戶交易明細資料足資比對（附於警詢
      案卷第20至23頁及本院案卷），可見公訴人認依上開銷貨
      日報表已足資證明上訴人應遲自98年11月間即已開始經營
      上開網站，自顯有誤會，附此說明。
（三）再者，上訴人確曾於89年間因犯偽造貨幣罪，經臺灣苗栗
      地方法院判處有期徒刑3年6月，並由臺灣高等法院臺中分
      院以93年度上訴字第276號判決上訴駁回，且經最高法院
      於93年7月15日以93年度台上字第3584號判決上訴駁回確
      定，經送監執行，而於98年5月15日縮短刑期假釋出監，
      應於99年1月19日縮短刑期假釋付保護管束期滿等情，既
      有臺灣高等法院被告前案紀錄表在卷可參，是以，本案倘
      依原審認定上訴人係自98年10月1日起犯本件犯行，則上
      訴人上開假釋即依法應遭撤銷無訛；又參以上訴人於本院
      行準備程序中既自承伊接獲原審判決後，始知悉上開假釋
      將遭撤銷，故而提起上訴，伊於警詢及偵查中陳稱之98年
      10月1日起，應係伊自己以賭客身分進入該網站從事賭博
      之始日，而真正經營該網站抽頭之始日應係99年3月間為
      是等語在卷，可見上訴人事後於本院審理中所辯上情，顯
      係因事後發現並憂慮伊上開假釋期間再犯本案犯行，前所
      為假釋將遭撤銷，屆時勢必須入監執行殘刑所為矯飾卸責
      之詞，無可憑信，自應以伊前於警詢及偵查中所為出於伊
      個人自由意志之陳述，方符於事實。此外，上開犯罪事實
      ，復有報表9紙及公博網頁16紙存卷可參，且有上訴人所
      有，且供上開犯罪所用之電腦8部（含主機、鍵盤、滑鼠
      ）、螢幕8台、NOKIA行動電話1支、SIM卡19枚、帳號密碼
      語音序號表2張、帳號表3張、帳單4張、記帳簿3本、中華
      電信繳費單4張及卡號登記本1本等物扣案可資佐證，益見
      上訴人事後所辯前揭情詞，委無可取。本案事證明確，上
      訴人上開犯行，堪予認定。
三、按「線上賭博」雖係在虛擬空間從事賭博財物之行為，惟核
    本件經營手法，係由會員向上訴人取得專屬帳戶及密碼後，
    自行上網登錄進行線上麻將賭博，該賭博網站並依各該專屬
    帳戶賭博過程之「胡牌」、「自摸」，分別「抽頭打水」若
    干金額，定期與「俊仔」及上訴人拆帳。換言之，賭客若未
    透過上訴人所提供之專屬帳戶及密碼，當無從進行線上麻將
    賭博，上訴人自亦無法藉此獲利；是核上訴人所為，係犯刑
    法第268條前段之意圖營利提供賭博場所罪及後段之意圖營
    利聚眾賭博罪2罪。上訴人與綽號「俊仔」之成年男子2人間
    ，就上開犯行，具有犯意聯絡及行為分擔，應為共同正犯。
    又上訴人自98年10月1日起至99年12月20日為警查獲時止，
    係基於1個營利犯意，而為上開犯行，其行為顯具有反覆性
    ，於刑法評價上，應認係集合多數犯罪行為而成立之獨立犯
    罪型態之集合犯，僅成立包括一罪。又上訴人所犯之意圖營
    利提供賭博場所及意圖營利聚眾賭博罪間，係1行為觸犯數
    罪名，為想像競合犯，應依刑法第55條規定，從情節較重之
    意圖營利聚眾賭博罪處斷。原審認本件罪證明確，依刑事訴
    訟法第449條第1項前段、第450條第1項、第454條第1項，刑
    法第28條、第268條、第55條、第41條第1項前段、第38條第
    1項第2款，刑法施行法第1條之1第1項、第2項前段，判處上
    訴人有期徒刑5月，並諭知易科罰金之折算標準，且就扣案
    之電腦8部（含主機、鍵盤、滑鼠）、螢幕8台、NOKIA行動
    電話1支、SIM卡19枚、帳號密碼語音序號表2張、帳號表3張
    、帳單4張、記帳簿3本、中華電信繳費單4張、卡號登記本1
    本等物品，除中華電信繳費單4張非上訴人供犯罪所用、或
    因犯罪所生或所得之物，不予沒收外，其餘均為上訴人所有
    供犯罪所用之物（見偵查卷第10頁）併宣告沒收，核其認事
    用法均無不當，量刑亦稱妥適，應予維持，是上訴人仍執上
    開事由請求撤銷原判決云云，當非有據，而上訴人所為上訴
    ，為無理由，應予駁回。
據上論斷，應依刑事訴訟法第455條之1第1項、第3項、第373條
、第368條，判決如主文。
中    華    民    國   100    年    6     月    15    日
              刑事第15庭  審判長法  官  劉國賓
                                法  官  柯雅惠
                                法  官  許惠瑜
上正本證明與原本無異。
本件不得上訴。
                                書記官  楊家印
中    華    民    國   100    年    6     月    15    日